【裁判字號】    95,訴,378
【裁判日期】    950329
【裁判案由】    偽造文書等
【裁判全文】
臺灣板橋地方法院刑事判決              95年度訴字第378 號
    公  訴  人  臺灣板橋地方法院檢察署檢察官
    被      告  乙○○
上列被告因偽造文書等案件，經檢察官提起公訴（95年度偵字第
1024號）；被告於準備程序中為有罪陳述，由本院合議庭裁定由
受命法官獨任進行簡式審判程序，判決如下：
    主  文
乙○○連續行使偽造私文書，足以生損害於他人，處有期徒刑陸
月，如易科罰金，以參佰元折算壹日。緩刑參年。
如附表所示偽造之「甲○○」署押共肆枚，均沒收。
    事  實
一、緣乙○○與甲○○為同胞兄弟之二親等血親關係，詎乙○○
    竟基於意圖為自己不法所有之概括犯意，先於民國（下同）
    九十三年十一月間某日，在臺北縣新莊市○○街一巷二七之
    四號兩人共同居住處，趁甲○○外出未及在家之際，先竊取
    甲○○所有而如附表壹所示之物（竊盜部分，未據甲○○告
    訴），得手後，復承前犯意暨行使偽造私文書之概括犯意，
    而於：
    (一)、九十三年十一月十九日下午二時四十九分許，在臺北縣
        新莊市○○路一二九號「錦美寢飾」，持竊得之陽信商
        業銀行（下稱陽信銀行）信用卡消費，且於信用卡簽帳
        單上，偽造如附表編號一所示之署押後，持以交付於店
        家而行使之，表示係「甲○○」持卡消費之意思，致使
        該商店不詳店員陷於錯誤，誤信係甲○○本人消費，因
        而交付貨品，乙○○即以此方式詐得新臺幣（下同）四
        萬九千九百五十元【如附表編號一所示】。
    (二)、同年十一月二十九日下午二時五十四分許，在臺北縣新
        莊市○○路一二二號之一「新樂園汽車旅館」，持竊得
        之誠泰商業銀行（下稱誠泰銀行）信用卡消費，且於信
        用卡簽帳單上，偽造如附表編號二所示之署押，持以交
        付於店家而行使之，表示係「甲○○」持卡消費之意思
        ，致使該商店不詳店員陷於錯誤，誤信係甲○○本人消
        費，因而提供住宿服務，乙○○即以此方式詐得免付一
        千五百八十元住宿服務費用之不法利益【如附表編號二
        所示】。
    (三)、同年十一月二十九日晚間十時十八分許，在臺北縣新莊
        市○○路一二九號「錦美寢飾」，持竊得之誠泰銀行信
        用卡消費，且於信用卡簽帳單上，偽造如附表編號三所
        示之署押，持以交付店家而行使之，表示係「甲○○」
        持卡消費之意思，致使該商店不詳店員陷於錯誤，誤信
        係甲○○本人消費，因而交付貨品，乙○○即以此方式
        詐得新臺幣（下同）六萬八千八百五十元【如附表編號
        三所示】。
    (四)、同年十二月八日晚間九時五十九分許，在臺北市○○○
        路○段一三六號三樓之五「雅士居生活精品館」，持竊
        得之臺灣土地銀行（下稱土地銀行）信用卡消費，且於
        信用卡簽帳單上，偽造如附表編號四所示之署押，持以
        交付於店家而行使之，表示係「甲○○」持卡消費之意
        思，致使該店不詳店員陷於錯誤，誤信係甲○○本人消
        費，因而交付貨品，乙○○即以此方式詐得新臺幣（下
        同）九萬五千七百六十元【如附表編號四所示】，均足
        以生損害於甲○○及上開發卡銀行對於信用卡持有人管
        理之正確性。
    (五)、乙○○復於同年十一月二十五日下午四時二十一分，在
        臺北縣板橋市○○路○段九號之「彰化銀行」自動提款
        機，持竊得之誠泰銀行金融卡，以輸入密碼之不正方法
        ，由該自動提款機詐領得甲○○之存款計一萬七千三百
        元【如附表編號五所示】。以上，乙○○合計共詐得約
        二十三萬三千四百四十元。嗣因誠泰銀行通知甲○○應
        繳納前述信用卡消費金額，甲○○始知悉其所有之信用
        卡、金融卡遭他人冒用，因而報警處理，嗣為警循線查
        悉全情。
二、案經臺灣板橋地方法院檢察署檢察官偵查起訴；而乙○○於
    本院準備程序進行中，就起訴所指犯罪事實作有罪的陳述，
    經本院詳予告知適用簡式審判程序的規定，並聽取檢察官、
    乙○○的意見後，由本院合議庭裁定適用簡式審判程序審理
    。
    理  由
一、前揭犯罪事實，業據被告乙○○於偵查中，以及本院準備程
    序暨審理時，均坦認明白在卷，與證人（即被害人）甲○○
    分別於警詢、偵查中所為指述、證述情節，互核均屬相符；
    復有土地銀行信用卡盜刷明細表一紙、誠泰銀行信用卡爭議
    交易明細表二紙、陽信銀行信用卡刷卡明細表一紙、誠泰銀
    行金融卡提領明細一紙附卷可據，以及陽信銀行九十四年十
    二月三十日陽信總信卡字第九四○○○一三三六五號函文暨
    所附簽帳單影本、誠泰銀行九十四年十二月二十七日誠泰銀
    信卡字第三一六六號函文暨所附簽帳單影本，復有臺灣土地
    銀行九十四年十二月十二日總消四字第○九四○○四一一五
    二號函及所附簽帳單影本等，均在卷可為憑稽，是被告乙○
    ○於偵查、本院準備暨審理程序時，所為前開不利於己的自
    白，核與事實相符，已堪為採信。本案事證積極明確，被告
    犯行，足堪認定。
二、核被告乙○○所為，分係犯刑法第二百十六條、第二百十條
    之行使偽造私文書罪、第三百三十九條第一項、第二項之詐
    欺取財、得利罪，以及第三百三十九條之二第一項以輸入密
    碼之不正方法由自動付款設備取財罪等。被告於如附表所示
    之簽帳單，偽簽「甲○○」署押（簽名）之行為，為其偽造
    前述私文書（簽帳單）之階段行為；而其偽造上揭私文書之
    低度行為，應為其行使私文書之高度行為所吸收，均不另論
    罪。又被告基於意圖為自己不法所有暨行使偽造私文書之概
    括犯意，先後偽簽如附表所示之簽帳單後，分別持之交付各
    該特約商店不詳店員而行使，並以此方式，先後詐得不等金
    額之財物以及免付住宿服務費用之不法利益等犯行，均時間
    緊接，手段方式亦屬相同，所犯各均係犯罪構成要件相同之
    罪名，係顯基於概括犯意反覆實施，均為連續犯，應依刑法
    第五十六條規定各論以一罪，並均加重其刑。被告乙○○所
    犯前揭連續行使偽造私文書罪、連續詐欺取財、得利罪暨以
    輸入密碼之不正方法，由自動付款設備取得他人之物罪等，
    各罪間互有方法、目的及結果之牽連關係，為牽連犯，應依
    刑法第五十五條後段規定，從一重之連續行使偽造私文書罪
    論處。爰審酌被告並無偽造文書暨詐欺等前科，詎其為圖貪
    一己利欲，竟竊取甲○○所有之信用卡及金融卡，持之刷卡
    消費，偽造如附表所示簽帳單之私文書，持向各該特約商店
    行使之，且因此詐得財物暨不法利益，復以輸入密碼之不正
    方法，由自動付款設備詐取領得甲○○所有之金錢，足以生
    損害於甲○○，兼衡其犯罪手段、方式與對被害人所生損害
    程度，詐得財物暨不法利益價值非低，惟被告犯罪後尚知坦
    認犯行，暨綜合偵審程序中之一切情狀等，酌情量處如主文
    所示之刑，並諭知易科罰金之折算標準。又被告前未曾受有
    期徒刑以上刑之宣告，因一時失慮，偶罹刑典，事後已坦承
    犯行，深具悔意，經此刑之宣告後，應知警惕而無再犯之虞
    ，本院因認暫不執行其刑為當，予以宣告緩刑，用啟自新。
三、如附表所示之簽帳單，固係被告乙○○偽造並持以行使之私
    文書，然其均為各該金融機構業務檔存持有中，並非被告所
    有；惟其上所示「甲○○」署押（簽名）共四枚，係被告乙
    ○○偽造者，應依刑法第二百十九條規定，不問屬於犯人與
    否，均宣告沒收之。
四、另按直系血親、配偶、同財共居親屬或其他五親等內血親或
    三親等內姻親之間，犯刑法第二十九章之竊盜罪者，須告訴
    乃論，此觀刑法第三百二十四條第二項規定甚明。本件被告
    乙○○竊得如附表所示之信用卡、金融卡等物，均為甲○○
    所有；而被告與甲○○間為同胞兄弟之二親等血親關係，被
    告竊取二親等血親之財物，依上說明，為告訴乃論之罪，惟
    被害人甲○○於警詢、偵查中，乃至本院審理時，均未就被
    告乙○○本件竊盜犯行提出合法告訴，因之，本院就此部分
    依法不為審理，併予敘明。
據上論斷，應依刑事訴訟法第二百七十三條之一第一項、第二百
九十九條第一項前段，刑法第五十六條、第二百十六條、第二百
十條、第三百三十九條第一項、第二項、第三百三十九條之二第
一項、第五十五條、第四十一條第一項前段、第七十四條第一款
、第二百十九條，罰金罰鍰提高標準條例第一條前段、第二條，
判決如主文。
本案經檢察官陳鴻濤到庭執行職務。
中    華    民    國    95    年    3     月    29    日
                              臺灣板橋地方法院刑事第七庭
                                   法  官  胡 堅 勤
上正本證明與原本無異。
如不服本判決，應自判決送達後起十日內，向本院提出上訴狀（
應附繕本），上訴於臺灣高等法院。
                                   書記官  吳 詩 琳
中    華    民    國    95    年    3     月    29    日
附表壹：
┌──┬──────┬─────┬────────┬─────┬───┐
│編號│竊得物品名稱│日      期│犯罪地點、手段暨│詐得金額  │備  註│
│    │            │          │方式            │（新臺幣）│      │
├──┼──────┼─────┼────────┼─────┼───┤
│1   │陽信商業銀行│93年11月19│在「錦美寢飾量販│49,950元  │94年偵│
│    │信用卡（卡號│日下午2 時│」特約商店刷卡消│          │字1632│
│    │：0000000000│49分許    │費，並於簽帳單上│          │8 號卷│
│    │066403，持卡│          │『簽名處』欄，偽│          │第71頁│
│    │人：甲○○）│          │簽「甲○○」署押│          │      │
│    │            │          │一枚。          │          │      │
├──┼──────┼─────┼────────┼─────┼───┤
│2   │誠泰商業銀行│93年11月29│在「新樂約汽車旅│1,580元   │94年偵│
│    │信用卡（卡號│日下午2 時│館」特約商店刷卡│          │字1632│
│    │：0000000000│54分許    │消費，並於簽帳單│          │8 號卷│
│    │194002，持卡│          │上『持卡人簽名』│          │第74頁│
│    │人：甲○○）│          │欄，偽簽「甲○○│          │      │
│    │            │          │」署押一枚。    │          │      │
├──┼──────┼─────┼────────┼─────┼───┤
│3   │同        上│93年11月29│在「錦美寢飾量販│68,850元  │94年偵│
│    │            │日晚間10時│」特約商店刷卡消│          │字1632│
│    │            │18分許    │費，並於簽帳單上│          │8 號卷│
│    │            │          │『簽名處』欄，偽│          │第73頁│
│    │            │          │簽「甲○○」署押│          │      │
│    │            │          │一枚。          │          │      │
├──┼──────┼─────┼────────┼─────┼───┤
│4   │臺灣土地銀行│93年12月8 │在「雅士居精品生│95,760元  │94年偵│
│    │信用卡      │日晚間9 時│活館」特約商店刷│          │字1632│
│    │（卡號：5124│59分許    │卡消費，並於簽帳│          │8 號卷│
│    │000000000000│          │單上『持卡人簽字│          │第60頁│
│    │，持卡人：郭│          │』欄，偽簽「郭柄│          │      │
│    │柄志）      │          │志」署押一枚。  │          │      │
├──┼──────┼─────┼────────┼─────┼───┤
│5   │誠泰商業銀行│93年11月25│在臺北縣板橋市文│17,300元  │94年偵│
│    │金融卡      │日        │化路二段九號之「│          │字1632│
│    │（卡號：5055│          │彰化銀行」自動提│          │8 號卷│
│    │00000000，所│          │款機，以輸入密碼│          │第27頁│
│    │有人：甲○○│          │之不正方法，由該│          │      │
│    │）          │          │自動付款設備詐領│          │      │
│    │            │          │甲○○之存款。  │          │      │
└──┴──────┴─────┴────────┴─────┴───┘
附錄本件論罪科刑法條全文：
中華民國刑法第210條
偽造、變造私文書，足以生損害於公眾或他人者，處五年以下有
期徒刑。
中華民國刑法第216條
行使第二百十條至第二百十五條之文書者，依偽造、變造文書或
登載不實事項或使登載不實事項之規定處斷。
中華民國刑法第339條
意圖為自己或第三人不法之所有，以詐術使人將本人或第三人之
物交付者，處五年以下有期徒刑、拘役或科或併科一千元以下罰
金。
以前項方法得財產上不法之利益或使第三人得之者，亦同。
前二項之未遂犯罰之。
中華民國刑法第339條之2
意圖為自己或第三人不法之所有，以不正方法由自動付款設備取
得他人之物者，處三年以下有期徒刑、拘役或一萬元以下罰金。
以前項方法得財產上不法之利益或使第三人得之者，亦同。


司法院資訊處製作；財團法人民間司法改革基金會備份。
